

Técnico en Ingeniería de Sistemas Informáticos actualmente cursando el 5to. año en Ingeniería Software, en Desarrollo de experiencia en Soporte Técnico IT, además de conocimientos en Desarrollo Web, Aplicaciones de escritorio, Bases de datos, patrones de diseño, etc. Me apasiona la tecnología autodidacta, tengo mucho entusiasmo de aportar mis conocimientos en la empresa que me brinde la oportunidad.



Col. Cumbres de Santa Tecla Pje.11 #46, Santa Tecla, La Libertad



25 de diciembre 1985



503 7139 8377



napoleonsaenz85@gmail.com



# OSCAR NAPOLEON SAENZ QUINTANILLA

#### -EDUCACION-

#### Escuela Especializada en Ingeniería ITCA-FEPADE, Santa Tecla.

 Técnico en Ingeniería de Sistemas Informáticos. 2015 – 2017.

## Escuela Especializada en Ingeniería ITCA-FEPADE, Santa Tecla.

4to. año de Ingeniería en Desarrollo de Software.
 2018 – cursando actualmente.

## Especialización en INSAFORP-FORMÁS-FEDISAL

 Desarrollo en Software Arquitectónico: .NET/ .NET CORE C# NOV/2021 – cursando actualmente.

#### -EXPERIENCIA-

• DataSoft S.A. de C.V. 01/22 - Actualmente

Programador Analista – Productos Alimenticios DIANA

- Mantenimiento y Desarrollo de Sistema Web "SIDCO", en sus distintas Distribuidoras en Guatemala, Honduras y Nicaragua.
- Analista SQL.
- Atención de requerimientos sobre fallas o modificaciones en portal Sidco y bases de datos en ambientes de prueba, desarrollo o producción.

## • Grupo Sega El Salvador, 02/2021 - 10/2021

Analista de Soporte - Banco Agrícola, Davivienda.

- Soporte de aplicación helpdesk, mediante consultas SQL en la Base de datos.
- Implementación de nuevas aplicaciones o sistemas operativos, desplegados remotamente desde SCCM, mediante ejecución y creación de Scripts.
- Instalar y configurar las tecnologías empleadas por el banco, como los equipos informáticos, sistemas operativos, programas y aplicaciones.

# • Clínica Corazón de María, 08/2017 - 09/2020

# Soporte Técnico

- Mantenimiento preventivo y correctivo. Realizar diagnósticos del malfuncionamiento del hardware y el software y encontrar soluciones de falla e implementarlas; además de brindar asistencia a los empleados en materia tecnológica.

# -CONOCIMIENTOS-

- Desarrollo con Java: JSF, JSP, JPA, Hibernate, JasperReport.
- Desarrollo en C# ASP.NET Core Entity framework.
- Desarrollo Web HTML CSS JS JQuery Bootstrap PHP.
- Bases de Datos SQL Server, MySql.
- Control de versiones GIT y Metodología ágil SCRUM.
- Inglés intermedio.

## -PROYECTOS-

- Sitio Web con Html, Css, Bootstrap, Javascript, PHP: <u>www.baristaluna.com</u>
- Sitio Web con Html, Css, JS, Bootstrap: <u>www.mideyweddingveils.com</u>



